---
title: "day0622"
output:
  html_document:
    keep_md: true
date: '2022-06-22'
editor_options: 
  chunk_output_type: console'
---

```{r setup, include=FALSE}
knitr::opts_chunk$set(echo = TRUE)
```
#가장 먼저 라이브러리 불러오기
```{r}
library(dplyr)
library(ggplot2)
glimpse(iris)
```
#데이터를 불러오기 
```{r}
exam_na <- read.csv("r/exam_na.csv")
```

#결측치 확인
is.na() : () 안에 검증하려는 데이터ㄱㄱ 
```{r}
is.na(exam_na)
```


#결측치 빈도 구하기
table() : 빈도 구하기
FALSE : 결측치가 아닌 것 TRUE : 결측치 
```{r}
table(is.na(exam_na))
table(is.na(exam_na$korean))
summary(is.na(exam_na))
```

#결측치 처리방법
1. 제거하고 처리하기 메인 X

2. 다른 값으로 대체하기 메인 O 
  - 평균 입력 
  
# 결측치를 제외하고 분석하기 
-160p
na.rm = T : 결측치가 있으면 제거해 주세요
```{r}
mean(exam_na$korean, na.rm = T)
```

na.omit() : 결측치가 있는 행을 모두 제외
-가급적 쓰지 말 것 로스가 너무 많다 

filter() : 결측치가 없는 행만 추출 
! : 반대. : 결측치가 있는 행만 추출

```{r}
exam_na %>% filter(is.na(korean))

```

```{r}
exam_na %>% filter(!is.na(korean))

```

# 결측치를 다른 값으로 대체하기 
- imputation 
- imputation 참고자료
  + [A Solution to Missing Data: Imputation Using R](https://www.kdnuggets.com/2017/09/missing-data-imputation-using-r.html)
  + [R 결측값(NA) 제거, 대체 방법](https://velog.io/@lifeisbeautiful/R-%EA%B2%B0%EC%B8%A1%EA%B0%92NA-%EC%A0%9C%EA%B1%B0-%EB%8C%80%EC%B2%B4-%EB%B0%A9%EB%B2%95)
  
# 이상치
데이터의 특정 값이 이상이 있다. 무언가 이상이 있다. 
case 1 : 정해진 범주에서 벗어난 데이터
 2000년 4월 30일 -> 2000년 40월 30일 : 이상 데이터 

case 2 : 숫자 / 아웃라이어(outlier) / 극단값 
 평균 : 평균임금 320만원 / 손흥민 임금 몇십억 
 ```{r}
 mpg1_out <- read.csv("r/mpg1_out.csv")
 glimpse(mpg1_out)
 ```
 -trans의 갯수를 구하자 
 ```{r}
 table(mpg1_out$trans)
 ```
3은 4개밖에 없음 결측치 처리를 하고 싶음 

-ifelse : 만약 ~라면, 내가 무엇을 할 것이다. (가정)
 만약 trans의 값이 3이라면, 결측치로 바꿔주세요. 나머지는 그대로 
```{r}
mpg1_out$trans <- ifelse(mpg1_out$trans == 3, NA, mpg1_out$trans)
table(is.na(mpg1_out$trans))
```

결측치 제거 
```{r}
result <- mpg1_out %>% filter(!is.na(trans))
table(is.na(result$trans))
```

#극단치 처리  
숫자 데이터 boxplot()
boxpolt() 함수를 통해서 극단치가 있는지 없는지 확인 가능 
IQR : 3사분위 - 1사분위 
경계값 : IQR * 1.5 
  IQR + IQR * : 상한 / IQR - IQR * : 하한 
   
  네모 박스 안 부분이 중앙값 
  슬래쉬가 경계값 (상한, 하한)
  도트가 극단치
  
```{r}
mpg1 <- read.csv("r/mpg1.csv")
boxplot(mpg$cty)
boxplot(mpg1$cty)$stats
```

```{r}
boxplot(mpg1$hwy)
boxplot(mpg1$hwy)$stats
```

```{r}
boxplot(mpg1$cty , mpg1$hwy)
boxplot(mpg1$cty , mpg1$hwy)$stats
```


